

Sebastian Peinelt

Full Stack Web Developer

Junior Full Stack Web Developer mit einer Leidenschaft für Codierung und Problemlösung. Erfahrung in der Erstellung responsiver Websites und der Optimierung des Benutzererlebnisses. Bereit, durch die Entwicklung innovativer Weblösungen einen Beitrag für Unternehmen zu leisten. Ich absolvierte fortgeschrittene Programmierkurse zur Verbesserung der Fähigkeiten. Wenn Sie noch mehr über mich erfahren möchten, besuchen Sie mein Linkedin-Profil, Portfolio und mein GitHub-Profil!

Sebastian.Peinelt@live.de

Prei Gleichen, Deutschland

bulletstormxt.github.io/portfolio/

🧻 github.com/BulletStormXT

0179-5330537

27. August 1982

in linkedin.com/in/sebastian-peinelt

AUSBILDUNG

Full Stack Web Developer

DCI - Digital Career Institute

07/2023 - 09/2024 Weiterbildung

- Ubuntu, Linux Bash

HTML5, CSS3, SASS

- Node.JS. JS. TS. React.JS

Remote, Berlin

Remote, Erfurt

Erfurt

Ilmenau

- Git. GitHub

BootStrap, TailwindCSS

MongoDB, express.JS

Web-Design & CCNA

WBS-Training AG

04/2021 - 07/2021

Weiterbildung

- HTML5, CSS3, PHP8 - CCNA

Netzwerk- und Systemadministrator

IAD - Informations- und angewandte Datentechnik

06/2014 - 12/2014 Erfurt

BERUFLICHER WERDEGANG

Full Stack Web & Software Developer

Praktikum, hsc solutions e.K.

07/2024 - 09/2024 Remote, Chemnitz

Der Schwerpunkt lag auf der Einarbeitung in die DMS-Software und der Umsetzung erster kleinerer Programmierprojekte.

Errungenschaften/Aufgaben

- Einarbeitung in DMS und Schulung abgearbeitet

- WorkFlow: Programmierung, Fehlerbehebung, Tests
- Projekt-Management (Trello & Mattermost-Board)
- Installation von VM's, Export/Import der WorkFlows

Fachassistent RIM

Bundesagentur für Arbeit

09/2021 - 02/2022

Errungenschaften/Aufgaben

- Bestandaufnahme, IT und Mobilgeräte Thüringen
- IT-Rollout an verschiedenen Standorten begleitet
- Mitentwicklung bei Software für Bestandsaufnahme

Fachinformatiker für Systemintegration

Computer System GmbH

Errungenschaften/Aufgaben

05/2016 - 07/2016

Support und Fernwartung

- Upgrade-Projekt von Client-OS (Windows XP/7/8/8.1 zu Win10)
- Installationen von Client- und Server-OS
- Virtualisierung: VMware Sphere, Proxmox

KOMPETENZEN



PROJEKTE

DCI-Abschluss, Team-Projekt, e-Commerce, mov3thek (06/2024 - 07/2024)

- Thema wurde frei Gewählt vom gesamten Team
- React.JS, HTML5, CSS3, React-Icons, PostCSS, NodeJS, MongoDB, mongoose, React-Router, React-Bootstrap, CRA, JavaScript. JWT, Trello, Lunacy, Discord
- Win 10/11, Ubuntu, Git, GitHub, VSCode, Bash, PS, npm, LiveShare, GitHub-Branches, Google Chrome, InkScape
- e-Commerce Spice-Shop (03/2024 03/2024) 🗷
- e-Commerce-Webseite als Team-Projekt erstellt w\u00e4hrend Weiterbildung beim DCI
- React.JS, HTML5, CSS3, React-Icons, PostCSS, NodeJS, JSON-Server, React-Router, Vite.JS
- Win 10/11, Ubuntu, Git, GitHub, VSCode, Bash, PS, npm, LiveShare, GitHub-Branches, Google Chrome, InkScape

Fachassistent RIM (09/2021 - 02/2022)

- IT-Bestandaufnahme bei Bundesagentur für Arbeit

ZERTIFIKATE

Full Stack Web / Software Developer (07/2023 - 09/2024)

MCP (Microsoft Certified Professional) (06/2014 - 12/2014)

weitere Zertifikate im LinkedIn Profil

SPRACHEN

Deutsch

Muttersprache

Englisch

Fließend